【裁判字號】    99,簡上,253
【裁判日期】    990917
【裁判案由】    竊盜
【裁判全文】
臺灣臺南地方法院刑事判決             99年度簡上字第253號
上  訴  人  甲○○
即  被  告
上列上訴人即被告因竊盜案件，不服本院九十九年度簡字第一四
一九號，中華民國九十九年六月四日第一審簡易判決（聲請簡易
處刑案號：九十九年度偵字第七五五一號），提起上訴，被告於
本院行準備程序時為有罪之陳述，經本院裁定以簡式程序審理，
並判決如下：
    主  文
上訴駁回。
    事  實
一、甲○○前於民國九十七年間因公共危險案件，經本院九十七
    年度交簡字第七五四號刑事簡易判決判處有期徒刑六月確定
    ，於九十七年十二月十日縮短刑期執行完畢。猶不知悔改，
    於九十九年四月十六日二十二時十五分許，與網友乙○○相
    約至臺南市中西區○○○路○段五八一號「御宿汽車旅館」
    二一三號房間會見，甲○○見乙○○進入浴室洗澡並將皮包
    置於房間椅上，竟意圖為自己不法之所有，徒手竊取乙○○
    所有置於皮包內現金約新台幣（下同）五千元，得手後藏放
    於長褲口袋內；嗣乙○○發現皮包內現金短少，當場質問甲
    ○○是否偷竊，甲○○矢口否認並藉詞離去，然於離去之際
    ，不慎滑倒而將竊得現金中之一千五百元遺落身邊，乙○○
    見狀上前質問並呼喊有人行竊，甲○○懼而逃離現場。嗣經
    乙○○報案後，甲○○到案陳述時，將其所竊之款項中之五
    百元歸還與乙○○。
二、案經乙○○訴由臺南市警察局第二分局報告臺灣臺南地方法
    院檢察署檢察官偵查後，聲請簡易判決處刑。
    理  由
壹、程序部分：本件被告所犯為死刑、無期徒刑、最輕本刑為三
    年以上有期徒刑以外之罪，亦非屬高等法院管轄之第一審案
    件，其於準備程序進行中，先就被訴事實為有罪之陳述，經
    法官告知簡式審判程序之旨，並聽取公訴檢察官之意見後，
    依刑事訴訟法第二百七十三條之一第一項、第二百七十三條
    之二等規定，裁定進行簡式審判程序，且不受同法第一百五
    十九條第一項、第一百六十一條之二、第一百六十一條之三
    、第一百六十三條之一及第一百六十四條至第一百七十條所
    規定證據能力認定及調查方式之限制，合先敘明。
貳、實體部分：
一、上開犯罪事實業據被告甲○○於本院審理時坦承不諱，核與
    被害人乙○○於警詢及偵查中證述失竊經過相符，並有被害
    人簽具之贓物認領保管單一紙在卷可參，被告之自白與事實
    相符，應堪採信。綜上所述，被告竊盜犯行已臻明確，堪以
    認定，應依法論科。
二、核被告所為係犯刑法三百二十條第一項之竊盜罪。被告前有
    如事實欄所載之前科紀錄等情，有台灣高等法院被告前案紀
    錄表一份在卷可稽。查被告於有期徒刑執行完畢後，五年內
    故意再犯本件法定刑有期徒刑以上之罪，依刑法第四十七條
    第一項之規定，構成累犯，並加重其刑。原審以被告罪證明
    確，依刑事訴訟法第四百四十九條第一項前段、第四百五十
    四條第二項，刑法第三百二十條第一項、第四十七條第一項
    、第四十一條第一項前段，刑法施行法第一條之一，判處被
    告有期徒刑三月，並諭知如易科罰金，以新台幣一千元折算
    一日。其認事用法，均無違誤，量刑亦屬妥適。被告上訴意
    旨雖以其於偵查中業已歸還五千元與被害人乙○○達成和解
    為由，認原審未及審酌此部分事實，而有量刑過重之情形云
    云。惟被害人乙○○雖已接獲被告歸還之五千元，但並未與
    被告達成和解一節，業有本院公務電話紀錄（參見本院卷第
    二一頁）一份在卷可稽，是上訴理由所述業已與被害人達成
    和解云云，與事實不符，難以採為對被告有利之認定。又被
    告雖已償還被害人五千元之損失，惟考量被告竊盜動機、手
    段、處境、與被害人之關係、被害人發覺遭竊當時之感受及
    全案情節等相關事項後，認原審量處有期徒刑三月之刑責並
    無不當。此外，原審認事用法量刑亦無其他不當之處，上訴
    理由指摘原審判決量刑不當，為無理由，應予駁回。
據上論斷，應依刑事訴訟法第四百五十五條之一第一項、第三項
、第三百六十八條、第二百七十三條之一第一項，判決如主文。
本案經檢察官吳坤城到庭執行職務
中    華    民    國    99    年    9     月    17    日
                       刑事第四庭
                           審判長法  官  卓穎毓
                                 法  官  莊玉熙
                                 法  官  周宛瑩
以上正本證明與原本無異。
不得上訴。
                                 書記官  林書婷
中    華    民    國    99    年    9     月    17    日
附錄法條：
中華民國刑法第320條
意圖為自己或第三人不法之所有，而竊取他人之動產者，為竊盜
罪，處5年以下有期徒刑、拘役或5百元以下罰金。
意圖為自己或第三人不法之利益，而竊佔他人之不動產者，依前
項之規定處斷。
前二項之未遂犯罰之。

司法院資訊處製作；財團法人民間司法改革基金會備份。
